臺灣高等法院刑事判決　　　　　　　　93年度上訴字第1466號
上　訴　人
即　被　告　甲○○
指定辯護人　馮君傑律師
上列上訴人因違反槍砲彈藥刀械管制條例案件，不服臺灣板橋地
方法院92年度訴字第2374號，中華民國93年1 月14日第一審判決
（起訴案號：臺灣板橋地方法院檢察署92年度偵字第3022號），
提起上訴，本院判決如下：
    主  文
原判決撤銷。
甲○○未經許可，持有子彈，累犯，處有期徒刑陸月，併科罰金
新臺幣玖仟元，罰金如易服勞役，以銀元參佰元即新臺幣玖佰元
折算壹日；扣案之口徑○‧三八吋之制式子彈肆拾伍顆、口徑○
‧四五吋之制式子彈參拾參顆，均沒收。又未經許可，持有手槍
，累犯，處有期徒刑伍年陸月，併科罰金新臺幣拾貳萬元，罰金
如易服勞役，以銀元參佰元即新臺幣玖佰元折算壹日；扣案之西
班牙ＬＬＡＭＡ廠口徑○‧二二吋之制式半自動手槍壹把（槍枝
管制編號0000000000）〈含彈匣壹個〉，沒收。應執
行有期徒刑伍年拾月，併科罰金新臺幣拾貳萬元，罰金如易服勞
役，以銀元參佰元即新臺幣玖佰元折算壹日；扣案之口徑○‧三
八吋之制式子彈肆拾伍顆、口徑○‧四五吋之制式子彈參拾參顆
、西班牙ＬＬＡＭＡ廠口徑○‧二二吋之制式半自動手槍壹把（
槍枝管制編號0000000000）〈含彈匣壹個〉，均沒收
。
    事  實
一、甲○○（原名陳瑞堯）曾因傷害案件，於民國七十二年十二
    月二十七日經台灣台北地方法院判處有期徒刑六月，又因搶
    奪搶劫軍法案件，於七十三年二月十四日經台灣高等法院判
    處有期徒刑六年一月，嗣經定其應執行刑為有期徒刑六年六
    月，並於七十六年五月二十九日縮短刑期假釋出監，嗣於七
    十七年六月十五日經台灣高等法院減刑為有期徒刑四年三月
    ，並於七十九年三月三十日縮刑期滿執行完畢。復因違反槍
    砲彈藥刀械管制條例案件，於七十九年十二月二十日經台灣
    台北地方法院判處有期徒刑四年，並於八十年五月二十六日
    經台灣高等法院駁回上訴確定，自八十年八月二十八日入監
    執行起算刑期，迄八十四年三月二十七日執行完畢。又因違
    反麻醉藥品管理條例案件，於八十六年十二月二十六日經台
    灣高等法院判處有期徒刑四月確定，並於八十七年二月十九
    日執行完畢。
二、甲○○猶不知悔改，又有下列行為：
　　(一)竟於前揭違反槍砲彈藥刀械管制條例案件執行完畢之翌日
　　　即八十四年三月二十八日出監後之同年間某日（起訴書誤
      載為八十二年間某日），在台北縣三重市○○街一一八巷
      二六弄一號五樓住處，受自稱「詹金虎」男子之委託，為
      其保管具殺傷力之口徑○‧三八吋之制式子彈四十五顆及
      具殺傷力之口徑○‧四五吋之制式子彈三十三顆，而未經
      許可將上開子彈，寄藏於上址住處，因詹金虎迄未向其索
      回，甲○○復於九十一年間某日，將上開子彈改藏置於台
      北縣三重市○○○○道萬善同附近道路草叢內。嗣於九十
      二年一月八日，甲○○因另案遭羈押後，經警借提詢問時
      ，於有偵查犯最權限之機關未發覺其寄藏子彈犯行前，主
      動向警自首上情，並於九十二年一月二十一日晚上二十時
      十分許，帶同警方至前揭藏匿處報繳查獲上開口徑○‧三
      八吋之制式子彈四十五顆及口徑○‧四五吋之制式子彈三
      十三顆。
    (二)甲○○復另萌未經許可持有制式槍、彈之犯意，於九十一
      年一月初某日，在台北縣萬里鄉（起訴書誤為台北市萬華
      區）某處，向姓名年籍不詳之綽號「阿義」男子購買具殺
      傷力之口徑○‧二二吋之制式手槍一把（含彈匣一個）及
      口徑○‧二二吋之制式子彈五顆（僅三顆扣案，惟其中二
      顆不具殺傷力），而未經許可持有該等槍彈，並將之藏放
      在台北縣三重市○○街一一八巷二十六弄一號五樓住處。
      嗣甲○○另行起意於九十一年十二月二十二日凌晨，持上
      開口徑○‧二二吋之制式槍彈強盜高青山，並擊發二顆子
      彈射傷高青山（另案經臺灣板橋地方法院併辦審理中）後
      ，即於不詳時間，將該等槍彈藏置於其友人吳旻泰當時位
      於台北縣中和市○○街一號五樓住處附近即該址一號與三
      號一樓樓梯間冷凍櫃下方；迨至九十二年一月二十三日下
      午十三時（訴書誤載為凌晨三時）許，吳旻泰始帶同警員
      至上開藏放處扣得甲○○所有之制式手槍一把（含彈匣一
      個）及制式子彈三顆（其中二顆子彈不具殺傷力，一顆經
      鑑定試射用罄）。
二、案經台北縣政府警察局永和分局報請臺灣板橋地方法院檢察
    署檢察官偵查起訴。
    理  由
一、訊據被告甲○○固坦承其未經許可持有前揭槍、彈等犯行，
    惟辯稱：上開事實欄(二)所示之制式槍枝及子彈係九十一年十
    一月十一日搶陳俊德後購買，購槍之目的在行搶，故事實欄
    (二)持有之槍枝、子彈與其所犯之強盜罪，具有牽連關係，本
    案應係重複起訴云云。經查：
（一）右揭事實欄(一)在台北縣三重市○○○○道萬善同附近道路
      草叢內查獲之口徑○‧三八吋之制式子彈四十五顆及口徑
      ○‧四五吋之制式子彈三十三顆，均係被告甲○○於八十
      四年間出獄後某日，受自稱詹金虎之人委託保管，並將之
      藏置於台北縣三重市○○街之住處，其後又轉藏置於同縣
      市○○○○道萬善同附近之草叢之事實，業據被告於原審
      及本院九十三年十二月二十八日審判期日時自承不諱（見
      原審卷第三五頁、本院卷第一三六頁）。且上開在台北縣
      三重市○○○○道萬善同附近道路草叢內查獲之子彈計七
      十八顆，經送內政部警政署刑事警察局以「性能檢驗法」
      鑑定結果：其中四十五顆，均係口徑○‧三八吋制式子彈
      ，均具殺傷力，另三十三顆，則均係口徑○‧四五吋制式
      子彈，均具殺傷力，有內政部警政署刑事警察局九十二年
      三月六日刑鑑字第０九二００一七六一０號槍彈鑑定書一
      份暨所附之相片八張附卷可稽（見偵查卷第九二頁至第九
      九頁）。此外，另有上述子彈計七十八顆扣案足佐。至被
      告於九十二年一月二十一日經警借訊時雖一度供稱：上開
      子彈係十年前向綽號阿利之人以十萬元購得云云（見偵卷
      第四三頁反面）。惟其於偵查中復供稱：不知是買得還是
      寄放的等語（見偵卷第一０六頁反面），故其警訊所述取
      得子彈之原因係買賣云云，容可置疑，況被告曾因違反槍
      砲彈藥刀械管制條例案件，於七十九年十二月二十日經台
      灣台北地方法院判處有期徒刑四年，並於八十年五月二十
      六日經台灣高等法院駁回上訴確定，自八十年八月二十八
      日入監執行，迄八十四年三月二十七日始執行完畢等情，
      有本院被告前案紀錄表可稽。是據此推認，被告年九十二
      年一月二十一日經警借提訊問時供稱：十年前取得上開子
      彈之時點，為八十二年間，則當時被告人尚在監獄服刑，
      應無外出向綽號阿利之人購買上開子彈之可能。從而，被
      告取得上開子彈之原因及時間，自應以其於原審及本院審
      理時所供為可採，公訴人誤載被告取得上開子彈之時間為
      八十二間某日，亦屬誤會，附此敘明。綜上，被告上揭事
      實欄(一)所載之寄藏子彈犯行，可以認定。
（二）上揭事實欄(二)在台北縣中和市○○街一、三號一樓樓梯間
      冷凍櫃下方查獲之口徑○‧二二吋制式手槍一把（含彈匣
      一個）及口徑○‧二二吋制式子彈三顆，亦係被告甲○○
      所有，先前於強盜高青山時，曾持上開槍枝射擊二發子彈
      後，再將槍枝及剩餘之子彈藏放於該處等情，業據被告自
      白在卷，並經證人吳旻泰於警詢及檢察官偵查中證述屬實
      ，而被告及辯護人知有證人吳旻泰上開審判外之證詞，復
      未於言詞辯論終結前聲明異議，依刑事訴訟法第一百五十
      九條之五規定，自有其證據能力。此外，復有前揭槍、彈
      扣案足資佐證。又上開在台北縣中和市○○街一、三號一
      樓樓梯間冷凍櫃下方查獲之手槍一把（槍枝管制編號00
      00000000）及子彈三顆，經送內政部警政署刑事
      警察局以「性能檢驗法、試射法」鑑定結果：其中手槍一
      把，係西班牙ＬＬＡＭＡ廠口徑○‧二二吋之制式半自動
      手槍，槍號為「４６３７５０」，槍管內具六條右旋來復
      線，機械性能良好，具殺傷力，另一顆子彈，可擊發，具
      殺傷力，餘二顆子彈（彈底標記一顆為「Ｒｅｍ」，一顆
      「Ｔ」），無法擊發，均係不發彈乙節，有內政部警政署
      刑事警察局九十二年三月十九日刑鑑字第０九二００一七
      五一一號槍彈鑑定書一份暨所附之相片六張等附卷可稽（
      見偵卷第六九頁至第七四頁）。另依本院卷附內政部警政
      署九十二年一月三日高青山案槍彈鑑定報告所載：該案查
      扣之彈頭一顆、彈殼二顆，均屬已擊發之口徑０‧二二之
      制式子彈彈頭、彈殼，彈頭上具有六條右旋來復線。適與
      前述查扣之槍枝口徑、型別及槍管來復線相吻。足認被告
      自白先前於強盜高青山案時曾射擊二顆子彈之情，亦可信
      實，且該二顆子彈既已擊發，自具有殺傷力。至被告取得
      事實欄(二)所載之槍枝、子彈之時間及目的，被告雖以前開
      情詞置辯；辯護意旨亦以：被告於九十二年十月二十四日
      檢察官偵訊時係供稱，扣案之槍枝係於一年前買的，依此
      推算，則被告取得槍枝之時間應為九十一年十月二十四日
      前後，而被告先後犯下數起強盜案之時間，依序為(1)九十
      一年八月十日，強盜陳俊德既遂；(2)九十一年九月十一日
      ，預備強盜陳俊德未得逞；(3)九十一年九月二十二日預備
      強盜陳俊德未得逞；(4)九十一年十月九日強盜薛智仁既遂
      ；(5)九十一年十月二十二日強盜林慧玉既遂；(6)九十一年
      十二月二十二日強盜高青山既遂，而證人即與被告共同預
      備強盜陳俊德之乙○○於九十一年十二月二十九日警訊時
      供稱：是由被告策劃提議對象，伊持開山刀，被告持二把
      手槍等語，另證人即九十一年九月二十二日參與圍捕強盜
      陳俊德歹徒之陳右錚於九十一年九月二十二日警訊時，亦
      證稱：其於圍捕強盜陳俊德之歹徒時，曾遭一名瘦小，穿
      著黑色衣服之歹徒持不明之鐵器打傷頭部、臉部等語，若
      比對九十一年九月二十二日預備強盜陳俊德之各名共犯之
      身形，即可明瞭該名瘦小、穿著黑色衣服之人正為被告，
      而持以打傷陳右錚之不明鐵器應為槍枝。從而，被告辯稱
      ：其係為強盜陳俊德而購買槍枝，應屬實情。故其未經許
      可持有事實欄(二)所載之０‧二二制式槍枝、子彈與其所犯
      之連續強盜犯行，應具有方法結果牽連關係，本案應屬重
      複起訴云云，然查：被告另案涉及於九十一年八月十日
      ，強盜陳俊德既遂；九十一年九月十一日，預備強盜陳俊
      德未得逞；九十一年九月二十二日預備強盜陳俊德未得逞
      ；九十一年十月九日強盜薛智仁既遂；九十一年十月二十
      二日強盜林慧玉既遂；九十一年十二月二十二日強盜高青
      山既遂，並於強盜高青山時，持事實欄(二)所載之０‧二二
      制式手槍射擊高青山之事實，經臺灣板橋地方法院九十二
      年訴字第七四三號案件判處有期徒刑十八年，業據本院調
      取上開案卷核閱屬實，並有該案判決書附卷可稽（見本院
      卷第一一０頁至第一一九頁），惟被告於犯高青山案後，
      於九十二年一月七日二十三時三十分許，在桃園縣龜山鄉
      ○○街三十三巷一弄三十七號地下室為警緝獲，於翌日（
      即九十二年一月八日）在板橋分局刑事組受訊問時，即已
      供稱：高青山案使用　之０‧二二制式手槍，係一年前以
      十五萬元之代價向綽號「阿義」之人購買等情（見原審卷
      第四四頁、第四七頁，九十二年一月八日警訊筆錄），徵
      諸被告於九十二年一月八日製作警詢筆錄時，距上開第二
      、三次強盜陳俊德之九十一年九月十一日、九十一年九月
      二十二日，未及四個月，果如被告於本院審理時所辯：上
      開槍枝係於第二次強盜陳俊德後購買云云，衡情應無與一
      年前之事混淆之可能！再參以：被告對於上開槍枝取得之
      時間，於原審時一度辯稱：上述槍枝與事實欄(一)之子彈係
      同時取得云云（惟事實欄(一)之子彈，係被告八十四年出獄
      後，詹金虎寄放，已據其於本院審理時供明『見本院卷第
      一三六頁』；於本院準備程序時則先辯稱：買到槍後，直
      接拿去犯高青山案云云（見本院卷第七四頁）；嗣於審理
      時復改稱：係第三次強盜陳俊德前一天購買云云（見本院
      卷第一三四頁），前後反覆不一，已難置信。反觀其於九
      十二年一月七日為警緝獲時，對於持有扣案槍枝強盜高青
      山之事實既自承不諱，要無捏造其取得槍枝時間之必要，
      從而，被告購買事實欄(二)之槍枝、子彈之時間，自應以其
      於九十二年一月八日警訊筆錄之供述為可採。其於本院審
      理時翻異上開警訊關於購買槍枝時機之供述，改稱：係為
      第三次強盜陳俊德前一天購買（即九十一年十月二十一日
      ）云云，意在斧鑿與所犯強盜罪間之牽連關係，灼然明甚
      ，自難採信。至被告於九十二年十月二十四日檢察官偵查
      中雖自承扣案槍枝係一年前購買等語，然上開答問係緊接
      扣案槍枝是否高青山強盜案使用槍枝之問題後詢問，被告
      復未明確回答，係訊問期日起算回溯一年，抑係高青山案
      起算回溯一年，顯不若被告於九十二年一月八日警訊時供
      述之一年期間明確，自不足採為扣案槍枝於九十一年十月
      二十四日前後取得之認定。故事實欄(二)之槍枝及子彈既係
      九十二年一月八日一年前取得，則被告未經許可取得持有
      上開槍枝及子彈之時間，可得特定於九十一年一月初某日
      。準此被告取得槍枝及子彈之時間，距被告嗣後所犯連續
      強盜陳俊德、高青山等犯行，其間相距達七至十一月不等
      ，已難認定被告持槍枝及子彈之初，意在供犯強盜罪使用
      ，縱令被告其後曾持以強盜作案用，亦屬另行起意，其不
      具方法結果牽連關係至明。被告及辯護意旨所述：本案事
      實欄(二)之槍枝及子彈與所犯連續強盜罪屬裁判上一罪之同
      一案件，洵不足採。
　　　至辯護意旨舉證人乙○○、陳右錚於警訊之供證證明被
　　　告曾持查扣之槍枝強盜陳俊德縱認屬實，惟依上說明，亦
　　　係另行起意，已不足為牽連犯之認定，況證人陳右錚關於
  　　不明鐵器之說明，並不足以證明係本案查扣之槍枝，尤有
  　　甚者，證人乙○○於本院審理時復證稱：強盜陳俊德時，
　　　被告持有之槍枝為改造槍枝，亦迥異於本案之制式手槍，
  　　故上開證人所述均不足為本案被告曾持查扣之槍枝強盜陳
　　　俊德之認定，遑論強盜陳俊德案與本案未經許可持有事實
　　　欄(二)所示槍枝及子彈，有若何牽連關係。其不足為同一案
  　　件之認定，亦甚明確。
      綜上，被告右揭事實欄(二)所載之持有槍枝及子彈犯行，亦
      堪以認定。
二、按槍砲彈藥刀械管制條例第七條第四項及第十一條第三項，
　　係將「持有」與「寄藏」予以分別規定處罰，受人委託代為
  　保管之受「寄」代「藏」行為，即屬「寄藏」之範疇，其代
    為保管本身所為之「持有」，則係「寄藏」之當然結果，自
    應論以無故寄藏罪。查被告為自稱「詹金虎」之男子保管○
    ‧三八及○‧四五口徑子彈計七十八顆之所為，係犯槍砲彈
    藥刀械管制條例第十二條第四項之未經許可寄藏子彈罪。公
　　訴人以被告所為係犯上開法條之持有子彈罪，容有誤會。又
　  本院論以被告寄藏子彈罪，雖異於公訴人起訴之持有罪，惟
    因持有乃寄藏行為之當然結果並為其狀態之繼續，乃犯罪之
    實質擴張，自毋庸為法條變更之諭知，附此敘明；又被告未
    經許可持有具殺傷力之口徑○‧二二吋制式手槍一把（含彈
    匣一個）及具有殺傷力之口徑○‧二二吋制式子彈三顆之行
    為（起訴書誤載為持有查扣之制式○‧二二口徑子彈三顆，
    惟其中二顆無殺傷力，另疏漏被告於高青山案擊發之二顆子
    彈，然此乃單一持有行為客體之數量，不失為已經起訴之單
    純一罪犯罪事實，僅須予以更正，附此敘明）則係犯槍砲彈
    藥刀械管制條例第七條第四項之未經許可持有手槍罪及同條
    例第十二條第四項之未經許可持有子彈罪；且其所犯該未經
    許可持有手槍罪與未經許可持有子彈罪之二罪間，係以一行
    為觸犯之，屬想像競合犯，應依刑法第五十五條之規定從一
    重之未經許可持有手槍罪論斷。又被告所犯上開未經許可持
    有子彈罪與未經許可持有手槍罪之二罪間，犯意各別，行為
    互殊，觸犯構成要件相異之罪名，自應予分論併罰。另被告
    有如事實欄所載之犯罪科刑及執行紀錄，有臺灣高等法院被
    告全國前案紀錄表及台灣板橋地方法院檢察署刑案資料查註
    紀錄表各一份在卷可按，其受有期徒刑執行完畢後五年以內
    再分別犯本件有期徒刑以上之罪，均為累犯，各應依刑法第
    四十七條之規定加重其刑。此外，被告係於其因另案收押為
    警借提詢問時，於警方未發覺前即主動自首前揭其未經許可
    持有口徑○‧三八吋制式子彈四十五顆及口徑○‧四五吋制
    式子彈三十三顆之犯罪，嗣並帶同警方至藏匿處查獲上開子
    彈，有被告九十二年一月二十一日警詢筆錄可考，是被告此
    部分之未經許可持有子彈犯行，應依槍砲彈藥刀械管制條例
    第十八條第一項前段減輕其刑，並先加後減之。（至被告前
    開未經許可持有具殺傷力之口徑○‧二二吋制式手槍及口徑
    ○‧二二吋制式子彈之犯行，係警方另案循線追查所知悉，
    並非係被告自首並報繳槍彈或據實供述來源去向，尚不符槍
    砲彈藥刀械管制條例第十八條第一項減免其刑之要件：另被
    告於到案後雖已對前開犯罪事實自白不諱，並於警詢時供述
    前開槍、彈之藏置地點，嗣並經警循線起獲，惟按槍砲彈藥
    刀械管制條例第十八條第四項減輕或免除其刑之規定，必須
    於偵查或審判中自白，並供出全部槍、彈之來源及去向，因
    而查獲者，始能減免其刑，該項規定既謂供出全部槍、彈之
    來源及去向，自係指已將槍、彈移轉於他人占有之情形而言
    ，不包括仍為自己持有之情形在內。而被告於偵查中復自承
    ，上述○‧二二制式手槍及子彈係伊自行藏放於吳旻泰住處
    樓下之冷凍櫃，並未出售予陳漢民等語（見偵據卷第八八頁
    反面），證人吳旻泰於警訊時亦供稱：上開起出之手槍及子
    彈為被告所有（見偵卷第八頁），足徵，上述手槍及子彈仍
    在被告所持有中，依上說明，亦不符槍砲彈藥刀械管制條例
    第十八條第四項減免其刑之要件，併予敘明）。
三、原審據以論罪科刑原非無見，惟誤被告事實欄(一)所為犯持有
    子彈罪，尚有不合；另事實欄(二)但查扣之口徑○‧二二制式
    子彈一顆，經鑑定試射用罄，已失其違禁物之性質，原審併
    予宣告沒收；誤認被告持有制式○‧二二子彈數量一顆；贅
    引罰金罰鍰題高標準條例第一條前段，均有未洽。雖被告上
    訴意旨主張本案持有制式手槍及子彈部分犯行，與其所犯連
    續強盜犯行，具有牽連犯關係之同一案件，為無理由。然原
    審判決既有上述可議之處，即應由本院將原審判決撤銷，自
    行改判。爰審酌被告之事實欄所載之前案素行資料，犯罪之
    動機、目的、手段及其生活狀況、智識程度、未經許可持有
    槍彈之行為已嚴重影響社會治安，及其犯後坦承犯罪之態度
    等一切情狀，分別量處如主文所示之刑，併科罰金刑部分並
    諭知易服勞役之折算標準，並依法定其應執行之刑，及就併
    科罰金刑部分亦諭知易服勞役之折算標準，以示懲儆。末查
    扣案之具殺傷力之口徑○‧三八吋制式子彈四十五顆、口徑
    ○‧四五吋制式子彈三十三顆、口徑○‧二二吋制式手槍一
    把（槍枝管制編號0000000000，含彈匣一個），
    依槍砲彈藥刀械管制條例第四條第一項第一款、第二款及第
    五條之規定，非經中央主管機關許可，不得製造、販賣、運
    輸、轉讓、出租、出借、持有、寄藏或陳列，乃屬違禁物，
    應依刑法第三十八條第一項第一款之規定宣告沒收；至於扣
    案之口徑○‧二二吋制式子彈二顆，業經內政部警政署刑事
    警察局鑑驗認定不具殺傷力（見前揭槍彈鑑定書）；另被告
    持有事實欄(二)具殺傷力之○‧二二制式子彈三顆，其中二顆
    已於被告強盜高青山擊發，僅餘彈頭一顆、彈殼二顆（扣於
    高青山強盜案），已如事實及理由欄所敘；又查扣之具殺傷
    力之一顆○‧二二口徑子彈，經鑑定試射，亦僅餘彈殼，均
    失其違禁物之性質，亦非供犯罪所用之物，均不為沒收之諭
    知。
據上據斷，應依刑事訴訟法第三百六十九條第一前段、第三百六
十四條、第二百九十九條第一項前段，槍砲彈藥刀械管制條例第
七條第四項、第十二條第四項、第十八條第一項前段，刑法第十
一條前段、第五十五條、第四十七條、第五十一條第五款、第七
款、第三十八條第一項第一款、第四十二條第二項，罰金罰鍰提
高標準條例第二條，現行法規所定貨幣單位折算新臺幣條例第二
條，判決如主文。
本案經檢察官謝英民到庭執行職務。
中　　華　　民　　國　　94　　年　　2　　月　　15    日
      　　　　　　刑事第三庭審判長法　官  楊照男
　　　　　　　　　　　　　　　　  法  官  王詠寰
　　　　　　　　　　　　　　　    法　官  江振義
以上正本證明與原本無異。
如不服本判決，應於收受送達後十日內向本院提出上訴書狀，其
未敘述上訴之理由者並得於提起上訴後十日內向本院補提理由書
（均須按他造當事人之人數附繕本）。
                                  書記官  劉文美
中　　華　　民　　國　　94　　年　　2　　月　　17    日
附錄本案論罪科刑法條全文：
槍砲彈藥刀械管制條例第七條：
未經許可，製造、販賣或運輸火砲、肩射武器、機關槍、衝鋒槍
、卡柄槍、自動步槍、普通步槍、馬槍、手槍或各類砲彈、炸彈
、爆裂物者，處死刑、無期徒刑或七年以上有期徒刑；處徒刑者
，併科新臺幣三千萬元以下罰金。
未經許可，轉讓、出租或出借前項所列槍砲、彈藥者，處無期徒
刑或五年以上有期徒刑，併科新臺幣一千萬元以下罰金。
意圖供自己或他人犯罪之用，而犯前二項之罪者，處死刑或無期
徒刑；處徒刑者，併科新臺幣五千萬元以下罰金。
未經許可，持有、寄藏或意圖販賣而陳列第一項所列槍砲、彈藥
者，處五年以上有期徒刑，併科新臺幣一千萬元以下罰金。
第一項至第三項之未遂犯罰之。
槍砲彈藥刀械管制條例第十二條：
未經許可，製造、販賣或運輸子彈者，處一年以上七年以下有期
徒刑，併科新臺幣五百萬元以下罰金。
未經許可，轉讓、出租或出借子彈者，處六月以上五年以下有期
徒刑，併科新臺幣三百萬元以下罰金。
意圖供自己或他人犯罪之用，而犯前二項之罪者，處三年以上十
年以下有期徒刑，併科新臺幣七百萬元以下罰金。
未經許可，持有、寄藏或意圖販賣而陳列子彈者，處五年以下有
期徒刑，併科新臺幣三百萬元以下罰金。
第一項至第三項之未遂犯罰之。
